臺灣新北地方法院刑事裁定
111年度聲字第544號
聲  請  人  臺灣新北地方檢察署檢察官
受  刑  人  陳有傑



上列受刑人因數罪併罰有二裁判以上，經聲請人聲請定其應執行
刑（111年度執聲字第355號），本院裁定如下：
    主  文
陳有傑因犯如附表所示各罪所處之刑，應執行有期徒刑6月，如
易科罰金，以新臺幣1千元折算1日。
    理  由
一、聲請意旨略以：受刑人陳有傑因違反毒品危害防制條例案件
    ，先後經判決確定如附表（編號1「備註欄」應更正為「新
    北地檢110年度執緝字第1930號」，編號2「偵查（自訴）機
    關年度案號欄」應更正為「新北地檢110年度毒偵字第3157
    號、第3318號」），應依刑法第53條及第51條第5款，定其
    應執行之刑，爰依刑事訴訟法第477條第1項聲請裁定等語。
二、按裁判確定前犯數罪者，併合處罰之；數罪併罰，有二裁判
    以上者，依刑法第51條之規定，定其應執行之刑；宣告多數
    有期徒刑者，於各刑中之最長期以上，各刑合併之刑期以下
    ，定其刑期，但不得逾30年，刑法第50條第1項前段、第53
    條、第51條第5款分別定有明文。
三、次按刑事訴訟法第370條第2項、第3項，已針對第二審上訴
    案件之定應執行刑，明定有不利益變更禁止原則之適用；而
    分屬不同案件之數罪併罰有應更定執行刑之情形，倘數罪之
    刑，曾經定應執行刑，再與其他裁判宣告之刑定應執行刑時
    ，在法理上亦同受此原則之拘束。亦即，另定之執行刑，其
    裁量所定之刑期，不得較重於前定之執行刑加計後裁判宣告
    之刑或所定執行刑之總和。又數罪併罰定應執行刑之案件，
    係屬法院自由裁量之事項，法院所為刑之酌定如未逾越上開
    規定（即刑法第50條第1項前段、第51條第5款）之外部界限
    、定應執行刑之恤刑目的及不利益變更禁止原則，即不得任
    意指為違法或不當，此有最高法院109年度台抗字第1193號
    刑事裁定可資參照。
四、經查：受刑人因違反毒品危害防制條例案件，經法院分別判
    處如附表所示之刑，其中附表編號2至3所示之罪經本院以11
    0年度簡字第3973號刑事判決定應執行有期徒刑4月，均確定
    在案，此有如附表所示刑事簡易判決及臺灣高等法院被告前
    案紀錄表附卷可稽。經核本案附表編號2至3所示之罪均係於
    附表編號1所示案件判決確定前所犯，是附表所示3罪，皆合
    於刑法第51條有關數罪併罰之規定，檢察官依刑事訴訟法第
    477條第1項聲請定其應執行刑，洵屬正當，應予准許。再附
    表所示3罪既應重定應執行刑，則前開所定應執行刑即均當
    然失效，本院自可依該3罪之宣告刑更定應執行刑。又查本
    院定本案應執行刑，不得逾越刑法第51條第5款所定法律之
    外部界限，即應於各刑中之最長期即附表編號1、2、3之宣
    告刑即有期徒刑3月以上，且不得重於附表所示3罪之宣告刑
    總和即有期徒刑9月，又參照上開最高法院109年度台抗字第
    1193號刑事裁定意旨，亦應受內部界限之拘束，即不得重於
    附表編號1所示宣告刑與編號2至3所定應執行刑之總和即有
    期徒刑7月。復考量如附表所示3罪之犯罪時間、類型、情節
    及關聯性、罪質、侵害法益、對社會危害情形及人格特性，
    就如附表所示3罪為整體非難評價後，依限制加重規定，於
    法律拘束之外部及內部界限內加以裁量，裁定如主文所示應
    執行刑，並諭知易科罰金之折算標準。另受刑人經本院傳喚
    到庭陳述意見，就定應執行刑刑度部分表示沒有意見等語，
    附此敘明。
五、依刑事訴訟法第477條第1項，刑法第53條、第51條第5款、
    第41條第1項前段、第8項，裁定如主文。
中　　華　　民　　國　 111　　年　　3　　月　　25　　日
                  刑事第三庭  法 官   施建榮
上列正本證明與原本無異。
如不服本裁定，應於裁定送達後五日內敘明抗告理由，向本院提
出抗告狀。
                              書記官  葉芷廷
中　　華　　民　　國　　111 　年　　3 　　月　　29　　日
【附表】
 編          號           1          2         3  罪          名  毒品危害防制條例第10條第2項之施用第二級毒品罪 毒品危害防制條例第10條第2項之施用第二級毒品罪 毒品危害防制條例第10條第2項之施用第二級毒品罪  宣    告    刑  有期徒刑3月，如易科罰金，以新臺幣1千元折算1日。 有期徒刑3月，如易科罰金，以新臺幣1千元折算1日。 有期徒刑3月，如易科罰金，以新臺幣1千元折算1日。  犯  罪  日  期  109年9月17、18日 109年11月22日 109年11月27日  偵查(自訴)機關  年  度  案  號  新北地檢109年度毒偵字第7339號 新北地檢110年度毒偵字第3157號、第3318號 新北地檢110年度毒偵字第3157號、第3318號 最  後   事實審 法    院 臺灣新北地方法院 臺灣新北地方法院 臺灣新北地方法院  案    號 110年度簡字第91號 110年度簡字第3973號 110年度簡字第3973號  判決日期 110年1月11日 110年10月25日 110年10月25日 確  定   判  決 法    院 臺灣新北地方法院 臺灣新北地方法院 臺灣新北地方法院  案    號 110年度簡字第91號 110年度簡字第3973號 110年度簡字第3973號  判    決 確定日期 110年2月23日 111年1月12日 111年1月12日 備  註  新北地檢110年度執緝字第1930號 1.編號2至3經本院以110年度簡字第3973號刑事判決定應執行有期徒刑4月 2.新北地檢111年度執字第1361號